臺灣高等法院刑事判決　　　　　　　　　　　　　九十一年度上易字第二四六八號
　　上　訴　人　臺灣桃園地方法院檢察署檢察官
　　被　　　告　乙○○　男四十.
右上訴人，因被告詐欺案件，不服臺灣桃園地方法院九十一年度易緝字第三一號，中
華民國九十一年五月三日第一審判決（起訴案號：臺灣板橋地方法院檢察署九十年度
偵字第四五一二號）提起上訴，本院判決如左：
    主  文
原判決撤銷。
乙○○共同意圖為自己不法之所有，以詐術使人將本人之物交付，累犯，處有期徒刑
伍月，如易科罰金以參佰元折算壹日。
    事  實
一、乙○○曾因違反藥事法案件，經台灣台中地方法院於民國（下同）八十六年八月
    三十一日判處有期徒刑八月確定，並於八十八年八月三十日入監執行完畢，仍不
    知悔改，竟夥同甲○○（另案判決確定）及姓名年籍不詳之成年男子、女子各一
    名，共同基於意圖為自己不法所有之犯意聯絡，共組詐騙集團，由乙○○、甲○○開立如附表所示之銀行帳戶後，將渠等所有之存摺、印鑑、金融卡交予該詐騙
    集團使用，該詐騙集團乃於八十九年五月間在報紙分類廣告欄刊登「３００萬內
    銀行信貸免押免保」之廣告，致丙○○依廣告上之電話與對方聯絡借款事宜，經
    告知可借予新台幣（下同）一百萬元，惟需先行繳納手續費五萬元及保證金二十
    六萬元云云，使丙○○誤以為交付後即可取得借款，致陷於錯誤，接續於八十九
    年五月十五日、十六日，致桃園縣中壢市○○路彰化銀行中壢分行，匯入手續費
    五萬元及部分保證金十萬元至如附表所示之乙○○及甲○○之銀行帳戶內，嗣因
    丙○○發覺有異，始知受騙。
二、案經桃園縣警察局中壢分局移送台灣桃園地方法院檢察署檢察官偵查起訴。
    理  由
一、訊據被告矢口否認有提供戶頭予詐騙集團使用，共同向被害人丙○○詐騙之情事
    ，辯稱：伊朋友「莊正雄」向伊借銀行戶頭使用提款，並不知道戶頭遭詐騙集團
    拿去使用云云。惟查，被害人丙○○對於遭詐騙集團詐取，而於八十九年五月十
    五日匯款入被告所有，於八十九年五月十一日開立於彰化銀行北台中分行，帳號
    000000000000號之戶頭內，現金五萬元，並於同年月十六日匯款入
    甲○○所有，於八十九年五月十一日開立於彰化銀行鳳山分行，帳號00000
    0000000號之戶頭內，現金十萬元一節，業據渠於警訊、偵查中及原審時
    指訴甚詳，並有彰化銀行存款憑條、彰化銀行業務往來申請書、印鑑卡暨顧客資
    料卡、報紙分類廣告等附於偵查卷內可稽，而共犯甲○○對於以每月一千元代價
    ，提供上揭戶頭供不詳姓名成年男子共犯使用，亦據其於警訊及本院調查時證述
    屬實，被告雖辯稱係供友人莊正雄暫時提款使用云云，但查以，被告對於「莊正
    雄」之年籍資料均不清楚，顯見被告與其所謂「莊正雄」其人並不熟識，被告亦
    自承已多年未見其莊某，然於多年未見情況下，卻輕易的將存摺、印章、金融卡
    交付他人使用，其情已有可議，況查以，被告前開帳戶係於八十九年五月十一日
    開立，與甲○○所開立之帳戶係屬同一日開戶，又係向同家銀行彰化銀行設立帳
    戶，且經本院向彰化銀行台中分行調取被告帳戶提存款資料，顯示被告於八十九
    年五月十一日開戶後，當日隨即將開立存入之二百元領走，並於同年月十五日提
    供做為詐騙之戶頭所用，此有明細表一份在卷可參，依其開立戶頭時間及使用情
    況來看，顯然被告開立該戶頭係為供詐騙集團所用無訛，其所辯實不足採信，又
    共犯甲○○雖陳稱伊並不認識被告云云，然以被告等之詐騙手法，係屬集團性，
    渠等相互分工犯案甚明，所辯並無犯意聯絡云云，應屬避重就輕之詞，亦不值採
    信，本件事證明確，被告犯行應堪認定。
二、核被告所為，係犯刑法第三百三十九條第一項之詐欺取財罪，被告與甲○○及不
    詳姓名之成年男子、女子各一人間，有犯意之聯絡及行為之分擔，俱屬共同共犯
    。又被告曾因違反藥事法案件，經台灣台中地方法院於八十六年八月三十一日判
    處有期徒刑八月確定，並於八十八年八月三十日入監執行完畢，此有本院被告全
    國前案紀錄表在卷可參，其受有期徒刑之執行完畢後，於五年以上再犯有期徒刑
    以上之本罪，係屬累犯，應依刑法第四十七條加重其刑。
三、原審疏於詳查全部卷證資料，末予斟酌被告所辯與現存事證之不符，遽認被告係
    於不知情下，提供帳戶供詐騙集團使用，實有未合，檢察官執此上訴意旨，指摘
    原判決不當，尚有理由，應由本院將原判決撤銷改判。爰審酌被告之素行，犯罪
    之動機、目的、手段，詐騙所得之多寡，及其犯後態度等一切情狀，量處其主文
    所示之刑。又被告行為後，刑法第四十一條業於九十年一月十日修正，比較新舊
    二法，以新法對被告有利，應適用新修正之刑法第四十一條第一項前段，諭知易
    科罰金之折算標準。
四、被告經合法傳喚，無正當理由未到庭，爰不待其陳述，逕行判決。
據上論斷，應依刑事訴訟法第三百六十九條第一項前段、第三百六十四條、第二百九
十九條第一項前段、第三百七十一條，刑法第二十八條、第三百三十九條第一項、第
四十七條、第四十一條第一項、罰金罰鍰提高標準條例第一條前段、第二條，判決如
主文。
本案經檢察官陳文琪到庭執行職務。
中      華      民      國      九十一      年    十二    月    三十一  日
                              台灣高等法院刑事第十六庭
                                  審判長法  官  許  增  男
                                        法  官  陳  國  文
                                        法  官  周  煙  平
右正本證明與原本無異。
不得上訴。
                                        書記官  蕭  麗  珍
中      華      民      國     九十二   年      一      月      六      日
附錄：本案論罪科刑法條全文
刑法第三百三十九條第一項
意圖為自己或第三人不法之所有，以詐術使人將本人或第三人之物交付者，處五年以
下有期徒刑、拘役或科或併科一千元以下罰金。
